【裁判字號】    91,易,2367
【裁判日期】    920307
【裁判案由】    竊盜等
【裁判全文】
臺灣桃園地方法院刑事判決                        九十一年度易字第二三六七號
    公  訴  人  臺灣桃園地方法院檢察署檢察官
    被      告  丙○○
右列被告因竊盜等案件，經檢察官提起公訴（九十一年度偵字第二二六八二號），本
院判決如左：
        主  文
丙○○竊盜，累犯，處有期徒刑柒月。
        事  實
一、丙○○前有竊盜、贓物等前科，又於民國八十九年間因毒品危害防制條例案件，
    經本院判處有期徒刑四月，如易科罰金，以三百元折算一日確定，於九十年十一
    月二十八日易科罰金執行完畢，又於九十年間因涉犯竊盜罪，經本院於九十一年
    九月廿五日以九十一年度易緝字第一三０號判處有期徒刑八月，現正上訴於台灣
    高等法院中，猶不知警惕，（一）丙○○明知乙○○（其所涉竊盜犯行已由本院
    主動交由本院揚股併辦）所持有之車號為ＪＲ－九八二三號自小貨車（所有人為
    甲○○）係乙○○於九十一年十二月八日上午十時許，在桃園縣楊梅鎮○○路○
    段之路旁所竊取，丙○○仍因欲以該小貨車犯如（二）所示之犯行，遂於同日晚
    間，在乙○○位在桃園縣楊梅鎮雙榮里一鄰北高山頂十二號之住處附近，向乙○
    ○收受使用之。（二）丙○○意圖為自已不法之所有，於九十一年十二月十日晚
    間八時許，駕駛上開贓車至桃園縣楊梅鎮富岡里一鄰高鐵工程工地，竊取包商顏
    明燿所有之上構外模支撐鐵桿三支、胸牆圍離桿三支、交叉連桿八支、內模支撐
    架一支、下構鐵角鋼四十支、Ｕ型水溝鋼筋四十三支之工程用器材一批，總價值
    約新台幣（下同）十萬元。嗣於同年月十一日上午十時許，在桃園縣楊梅鎮○○
    路一六○號附近為警查獲，並當場扣得前開自用小貨車及工程用器材一批（均經
    所有人認領在案）。
二、案經桃園縣警察局楊梅分局報告臺灣桃園地方法院檢察署檢察官偵查起訴。
        理  由
一、訊據被告丙○○固承認有向乙○○收受ＪＲ－九八二三號自小貨車之事實，惟矢
    口否認涉有贓物、竊盜犯行，辯稱：伊不知ＪＲ－九八二三號自小貨車是贓車；
    伊看到有很多人去高鐵工地撿器材所以伊才去撿的，且該等器材均已生鏽，伊以
    為沒人要云云。惟查：證人乙○○於九十二年二月十一日本院調查時證稱ＪＲ－
    九八二三號自小貨車確是伊於右開時、地竊取而來的，因被告向伊說需要一部自
    用小貨車去載鐵，叫伊去弄一部車子來，所以伊才竊取該自小貨車，伊將車子交
    給被告時係向被告說車子用完之後隨便放在路邊等語，若該自小貨車非屬贓物，
    該自小貨車歸還時，何以僅需「隨便放在路邊」？被告辯稱不知該自小貨車為贓
    物云云，核無足採，況被告於檢察官偵訊時亦自承乙○○常偷別人的車子，並向
    伊說本案之自小貨車要用就拿去用，可見被告對於乙○○交予伊之右開自小貨車
    為贓車之屬性知之甚明，又被告甚且供承伊係用普通鑰匙開該輛自小貨車，若非
    贓車，何以僅用普通鑰匙即可駕駛？再查，被告在前開高鐵工地竊取之工程器材
    數量匪少，且位於高鐵工程處之工地附近，依常理推斷，一般均應知可能係工地
    所使用器材，暫時堆放於工地附近，其即有該等器材係沒人要之懷疑，亦可輕易
    找到施工人員詢問，其不此之為，逕以明知為贓車之右開自小貨車於夜間將該等
    器材載走，竊盜犯行至屬灼然，末以，被告辯稱右開工地器材均已生鏽云云，然
    工地器材十有八九係生鏽者，被告若以工地器材生鏽即可任意載走，則全世界任
    一工地之器材任意載走當亦不違法，豈不荒謬？可見本案之重點乃係被告於夜間
    在高鐵工地附近將施工器材逕行載走，而非器材之本身有無生鏽（他人置於家中
    已生鏽然尚有功能之電冰箱或其他電器亦不得任意將之載走，乃為相同邏輯）。
    綜上，被告所辯均不足採信，此外，被害人顏明燿、甲○○亦於警訊供證在案，
    並有贓物領據二紙、照片一幀在卷可稽，本件事證明確，被告犯行足堪認定。
二、核被告所為，係犯刑法三百四十九條第一項之收受贓物罪、第三百二十條第一項
    之竊盜罪。被告所犯上開二罪間，互有方法結果之牽連關係，為牽連犯，應依刑
    法第五十五條之規定，從較重之竊盜罪處斷，公訴人認應分論併罰，尚有未洽。
    被告前有竊盜、贓物等前科，又於八十九年間因毒品危害防制條例案件，經本院
    判處有期徒刑四月，如易科罰金，以三百元折算一日確定，於九十年十一月二十
    八日易科罰金執行完畢，此有台灣高等法院被告全國前案紀錄表一紙在卷可稽，
    被告於五年內再犯本件有期徒刑以上之罪，為累犯，應依刑法第四十七條之規定
    加重其刑。爰審酌被告右開前科素行、其收受贓物及竊取他人物品之價值、犯罪
    手段、犯後態度等一切情狀，量處如主文所示之刑，並依刑法第五十一條第五款
    之規定定其應執行之刑。
據上論斷，應依刑事訴訟法第二百九十九條第一項前段，刑法三百四十九條第一項、
第三百二十條第一項、第五十五條、第四十七條，罰金罰鍰提高標準條例第一條前段
，判決如主文。
本案經檢察官王以文到庭執行職務
中      華      民      國      九十二    年    三      月      七      日
                                臺灣桃園地方法院刑事第一庭
                                      法  官    曾  雨  明
右正本證明與原本無異。
如不服本判決，應於判決送達後十日內向本院提出上訴狀( 應附繕本 )，上訴於
臺灣高等法院。
                                      書記官    戴  育  萍
中        華        民        國    九十二    年    三    月     十     日
附論罪科刑依據之法條：
刑法第三百四十九條第一項
收受贓物者，處三年以下有期徒刑、拘役或五百元以下罰金。
刑法第三百二十條第一項
意圖為自己或第三人不法之所有，而竊取他人之動產者，為竊盜罪，處五年以下有期
徒刑、拘役或五百元以下罰金。


司法院資訊處製作；財團法人民間司法改革基金會備份。
